臺灣彰化地方法院刑事判決　　　　　　　94年度易字第1343號
公　訴　人　臺灣彰化地方法院檢察署檢察官
被　　　告　癸○○
　　　　　　　　　　現於臺灣彰化監獄附設勒戒所勒戒中
上列被告因竊盜案件，經檢察官提起公訴（九十四年度偵緝字第
四六五號、第四六六號、第四六七號、第四六八號，九十四年度
偵字第七五三三號、第八０三三號、第八一０四號），本院認有
刑事訴訟法第二百七十三條之一第一項之情形，而改依簡式審判
程序判決如下：
        主  文
癸○○共同連續攜帶兇器竊盜，累犯，處有期徒刑壹年拾月。
扣案之鐵製磨尖六角扳手壹支、手套壹雙、強力剪壹支、鐵條柒
支、汽車鑰匙壹支、美工刀貳支、鐵剪貳支、老虎鉗壹支、無線
電對講機貳具均沒收。
        事  實
一、癸○○有違反麻醉藥品管理條例、毒品危害防制條例、搶奪
    、竊盜等前科，嗣於民國八十八年二月間因搶奪案件，經臺
    灣高等法院臺中分院於八十九年十一月十一日判處有期徒刑
    一年確定，入監執行後，於九十二年八月二十八日假釋出監
    ，假釋期間至九十二年九月三十日屆滿，未經撤銷，視為執
    行完畢。仍不知悔改，復基於意圖為自己不法所有之概括犯
    意，或自己一人，或與王嘉新（另由檢察官偵查中）共同基
    於前開概括犯意聯絡，連續於下列時、地竊取財物。
（一）癸○○於九十四年五月三十一日二十一時許，在彰化縣北
      斗鎮○○里○○路○段與中寮路口處，夥同王嘉新共同持
      王嘉新所有客觀上足以對人之生命、身體、安全構成威脅
      ，具有危險性之鐵製磨尖六角扳手（起訴書誤載為螺絲起
      子）一支，啟動戊○○所有車牌號碼四六一五－ＧＣ號自
      用小貨車而加以竊取，得手後，供其等代步使用。
（二）癸○○與王嘉新於竊得上開車牌號碼四六一五－ＧＣ號自
      用小貨車後，再於同日二十二時許，駕駛上開車輛至彰化
      縣二林鎮○○里○○路三號與大永路口，共同持簡明騫所
      有，客觀上足以對人之生命、身體、安全構成威脅，具有
      危險性之強力剪一支、鐵條七支及不具危險性之手套一雙
      ，推由簡明騫手戴手套，利用鐵條攀爬上電線桿，再以該
      強力剪剪斷電線，王嘉新再下方收線之方式，竊取台灣電
      力股份有限公司（下稱台電公司）所有之電纜線一千七百
      二十六公尺（約重三百三十三公斤）。嗣於九十四年六月
      一日凌晨三時三十分許，在彰化縣溪湖鎮西勢里鹿東橋東
      側北岸與田尾鄉交界處，為警發現可疑而查獲王嘉新，並
      扣得簡明騫所有供行竊用之手套一雙、強力剪一支、鐵條
      七支，惟簡明騫則乘隙逃逸。
（三）癸○○於九十四年六月十八日十九時許，在彰化縣埤頭埤
      路六十七號前，見辛○○所有之車牌號碼ＫＯＨ－七０七
      號機車停放該處，未將機車鑰匙取下，即以該機車鑰匙啟
      動該機車加以竊取，得手後供己代步使用。嗣癸○○騎乘
      該機車途經彰化縣二林鎮東華里動中心旁，因行跡可疑，
      為警盤查，癸○○見狀乃棄車逃逸，經警採得遺留在現場
      辛○○所有之安全帽上之指紋加以比對，發現與簡明騫之
      指紋相符，始查悉上情。
（四）癸○○於九十四年六月二十八日凌晨零時許，在雲林縣西
      螺鎮○○路五十三號前，見壬○○所有之車牌號碼ＳＥ－
      三八二八號自用小客車停於該處，乃持其自備鑰匙啟動該
      車，得手後，供已代步使用。
（五）癸○○於竊得上開車牌號碼ＳＥ－三八二八號自用小客車
      後，再於九十四年七月三日上午某時，駕駛上開自用小客
      車前往彰化縣埤頭鄉○○路三九三巷一０三號旁之產業道
      路，持其所有，客觀上足以對人之生命、身體、安全構成
      威脅，具有危險性之油壓剪一支（未扣案，癸○○稱已棄
      ）、美工刀二支，竊取台電公司有之電線六百四十八公尺
      （重約一百六十九點一公斤），得手後，簡明騫即於上開
      車輛內之駕駛座上睡覺。嗣於同日六時許，為巡邏警員當
      場查獲，並扣得其所有供行竊之鑰匙一支、美工刀二支等
      物。
（六）癸○○與王嘉新共同於九十四年七月二日二十三時許，在
      彰化縣溪州鄉○○村○路旁，見丁○○有之車牌號碼ＧＶ
      －八一八五號自用小客車停於該處，即持王嘉新所有如編
      號一之鐵製磨尖六角扳手（起訴書誤載為持王嘉新所有之
      自備鑰匙）啟動該車，加以竊取，得手後，供其等代步使
      用。
（七）癸○○與王嘉新共同於九十四年七月五日十五時三十分許
      ，持王嘉新所有，客觀上足以對人之生命、身體、安全構
      成威脅，具有危險性之鐵剪二支、老虎鉗一支，及無危險
      性之無線電對講機二具，在彰化縣二林鎮東勢里大排沙農
      場工作站旁，竊取台電公司之電線約一百零六點九公尺（
      重約三十一點八公斤）。嗣經巡邏警員當場查獲王嘉新，
      並扣得王嘉新所有之上開鐵剪二支、老虎鉗一支、無線電
      對講機二具，癸○○則乘隙逃逸。
（八）癸○○於九十四年七月八日二十二時許，在彰化縣溪州鄉
      ○○村○○路旁，見己○○所有之車牌號碼ＰＺ－六八二
      一號自用小客停於該處，乃持王嘉新所有，客觀上足以對
      人之生命、身體、安全構成威脅，具有危險性如編號一之
      鐵製磨尖六角扳手啟動該車，得手後，供己代步使用。嗣
      於九十四年七月十日六時許，其駕駛該車在彰化縣北斗鎮
      ○○里○○街某土雞城內之停車場內休息時為警查獲，並
      扣得上開鐵製磨尖六角扳手一支，及第一級毒品海洛因一
      包（毛重約０．四公克）、注射針筒一支等物（施用第一
      級毒品部分另由檢察官偵查中）。
（九）癸○○於九十四年七月二十七日十五時許，在彰化縣埤頭
      鄉○○路○段九０五號前，見乙○○所有之車牌號碼ＣＷ
      －四三六六號自用小貨車停於該處，即以自製之汽車鑰匙
      （未扣案，簡明騫供稱已丟棄）啟動該車，加以竊取，得
      手後，供己代步使用。嗣於九十四年七月三十一日九時許
      ，其駕駛上開車輛至彰化縣埤頭鄉○○路○段九四一號「
      建通加油站」加油時，為乙○○發現而查獲，惟簡明騫仍
      乘機逃逸。
（十）癸○○於九十四年九月四日十七時三十分許，在彰化縣溪
      湖鎮○○里○○路○○道街口，見甲○○所有之車牌號碼
      ＱＢ－六四六一號自用小客車停於該處，即以自製之汽車
      鑰匙（未扣案，簡明騫供稱已丟棄）啟動該車，加以竊取
      ，得手後，供己代步使用。
（十一）癸○○於九十四年九月四日二十時三十分許，在臺中縣
      大肚鄉○○村○○路與興和路口處，見庚○○所有之車牌
      號碼ＮＯ－二二九五號自用小客車停於該處，即以自製之
      汽車鑰匙（未扣案，簡明騫供稱已丟棄）啟動該車，加以
      竊取，得手後，供己代步使用。嗣經員警借提詢問時，自
      白犯行而查悉上情。
二、案經彰化縣警察局二林分局、北斗分局、溪湖分局報請臺灣
    彰化地方法院檢察署檢察官偵查起訴，本院認有刑事訴訟法
    第二百七十三條之一第一項之情形，而改依簡式審判程序審
    理。
        理  由
一、按除被告所犯為死刑、無期徒刑、最輕本刑為三年以上有期
    徒刑之罪或高等法院管轄第一審案件者外，於前條第一項程
    序進行中，被告先就被訴事實為有罪之陳述時，審判長得告
    知被告簡式審判程序之旨，並聽取當事人、代理人、辯護人
    及輔佐人之意見後，裁定進行簡式審判程序；除簡式審判程
    序及簡易程序案件外，第一審應行合議審判，刑事訴訟法第
    二百七十三條之一第一項、第二百八十四條之一分別定有明
    文。本件被告癸○○所涉係死刑、無期徒刑、最輕本刑為三
    年以上有期徒刑之罪或高等法院管轄第一審案件以外之罪，
    並於本院行準備程序時就被訴事實為有罪之陳述，本院合議
    庭依前揭規定，經評議結果，裁定改由一名法官獨任行簡式
    審判程序，先予敘明。
二、上揭犯罪事實，業據被告癸○○於警詢、偵查中及本院審理
    時坦承不諱，並有如下列之證據在卷可資佐證，足徵被告之
    自白與事實相符，本件事證業已明確，被告犯行堪以認定。
（一）被害人戊○○於警詢時之指述，贓物照片二幀、贓物認領
      保管單一紙為證。
（二）證人陳志宏及共同被告王嘉新於警詢時之證述，贓物照片
      二幀、贓物認領保管單一紙、扣案之手套一雙、強力剪一
      支、攀爬電線桿之鐵條七支等為證。
（三）被害人辛○○於警詢時之指述，贓物領保管單一紙、搜索
      扣押筆錄、扣押物品目錄、內政部警政署刑事警察局九十
      四年八月二日刑紋字第０九四０一０六二九九號鑑驗書一
      份、彰化縣警察局二林分局刑案現場勘察報告表、贓物照
      片十一幀、車輛竊盜、車牌失竊資料個別查詢報表－查詢
      車輛認可資料一紙、彰化縣警察局車輛協尋電腦輸入單二
      紙為證。
（四）被害人壬○○於警詢時之指述，贓物認領保管單一紙、扣
      案之鑰匙一支、押扣物品目錄表、搜索扣押筆錄、車籍作
      業系統－查詢認可資料一紙、贓物照片等為證。
（五）證人陳尚彬於警詢時之證述，贓物認領保管單一紙、扣押
      物品目錄表、搜索扣押筆錄、現場及贓物、行竊工具照片
      七幀、電力線路失竊現場調查報告、扣案之美工刀二支等
      為證。
（六）被害人丁○○於警詢時之指述，共同被告王嘉新於警詢、
      偵查中之證述，扣押筆錄、扣押物品目錄、贓物認領保管
      單一紙、車號查詢汽車車籍一紙為證。
（七）共同被告王嘉新於警詢、偵查中之證述，證人丙○○於警
      詢時之證述，扣押筆錄、扣押物品目錄、贓物認領保管單
      一紙、現場照片九幀、電力線路失竊現場調查報告四紙，
      扣案之鐵剪二支、老虎鉗一支、無線電對講機二具等物為
      證。
（八）被害人己○○於警詢時之指述，搜索扣押筆錄、扣押物品
      目錄、贓物領保管單一紙、贓物及行竊工具照片五幀、車
      輛車牌失竊作業－查獲車輛認可資料一紙、扣案之磨尖六
      角扳手一支等為證。
（九）被害人乙○○於警詢時之指述，建通加油站之監視錄影播
      拍照片一幀、車輛竊盜、車牌失竊資料個別查詢報表－查
      詢車輛可資料一紙、臺灣彰化地方法院檢察署九十四年十
      月十八日之公務電話紀錄單一紙為證。
（十）被害人甲○○於警詢時之指述，贓物認領保管單一紙、扣
      案筆錄、扣押物品目錄、贓物照片三幀、彰化縣察局車輛
      協尋電腦輸入單、雲林縣警察局車輛協尋電腦輸入單、車
      輛竊盜、車牌失竊資料個別查詢報表－查詢車輛認可資料
      等為證。
（十一）被害人庚○○於警詢時之指述，贓物認領保管單一紙、
      扣押筆錄、扣押物品目錄、贓物照片、車牌失竊資料個別
      查詢報表－查詢車輛認可資料、臺中縣警察局車輛協尋電
      腦輸入單、彰化縣警察局車輛協尋電腦輸入單各一紙為證
      。
三、按刑法第三百二十一條第一項第三款之攜帶兇器竊盜罪，係
    以行為人攜帶兇器竊盜為其加重條件，此所謂兇器，其種類
    並無限制，凡客觀上足對人之生命、身體、安全構成威脅，
    具有危險性之兇器均屬之，最高法院著有七十九年度台上字
    第五二五三號判例。本件被告所犯之竊盜犯行，係以強力剪
    、鐵條、美工刀、鐵剪、磨尖扳手、鉗子等物行竊，自足以
    為殺傷人之身體、生命之器械，顯為具有危險性之兇器，核
    被告所為，係犯刑法第三百二十一條第一項第三款之加重竊
    盜罪（編號一、二、五、六、七、八號）、第三百二十條第
    一項之竊盜罪（編號三、四、九、十、十一號）。被告先後
    多次竊盜犯行，時間緊接，所犯又係構成要件相同之罪名，
    顯係基於概括犯意反覆為之，為連續犯，應依刑法第五十六
    條之規定論以刑法第三百二十一條第一項第三款之攜帶兇器
    竊盜罪，並加重其刑。又被告與王嘉新就犯罪事實編號（一
    ）、（二）、（六）、（七）號之犯行有犯意聯絡及行為分
    擔，均為共同正犯。再被告曾於八十八年二月間因搶奪案件
    ，經臺灣高等法院臺中分院於八十九年十一月十一日判處有
    期徒刑一年確定，入監執行後，於九十二年八月二十八日假
    釋出監，假釋期間至九十二年九月三十日屆滿，未經撤銷，
    視為執行完畢，有臺灣高等法院被告全國前案紀錄表及臺灣
    彰化地方法院檢察署刑案資料查註紀錄表等各一份在卷可按
    ，其於有期徒刑執行完畢後，五年內再犯有期徒刑以上之本
    罪，為累犯，應依刑法第四十七條之規定遞加重其刑。爰審
    酌被告有竊盜前科，品性不佳，犯罪之動機、目的、所生危
    害，所竊財物之價值，並所犯將造成臺電公司人員於修護電
    塔時所可能造成之危險，其客戶用電之方便性及其犯後坦承
    犯行之態度等一切情狀，以示懲處。至扣案之鐵製磨尖六角
    扳手一支、鐵剪二支、老虎鉗一支、無線電對講機二具為共
    同被告王嘉新所有，供其等犯罪所用之物；手套一雙、強力
    剪一支、鐵條七支、汽車鑰匙一支、美工刀二支為被告所有
    ，供犯罪所用之物，業據被告供明在卷，併依刑法第三十八
    條第一項第二款之規定宣告沒收。另編號五之油壓剪一支、
    編號九、十、十一之自備鑰匙，業經被告丟棄而滅失，已據
    被告供明在卷，爰不為沒收之諭知，附此敘明。
四、另檢察官於論告時雖請求對被告宣告強制工作，惟按保安處
    分係對受處分人將來之危險性所為之拘束其身體、自由等之
    處置，以達教化與治療之目的，為刑罰之補充制度。本諸法
    治國家保障人權之原理及刑法之保護作用，其法律規定之內
    容，應受比例原則之規範，使保安處分之宣告，與行為人所
    為行為之嚴重性，行為人所表現之危險性及對於行為人未來
    行為之期待性相當。又強制工作亦係保安處分之一種，被告
    之犯罪行為除科以刑罰外，是否另須宣告付強制工作自需依
    前開原則就個案情形為具體之認定。本件被告癸○○雖有上
    開連續竊盜犯行，然考量其犯罪之手段，犯罪所得及所生危
    害，另查其正值年輕之際，且有施用毒品之習性，因其施用
    毒品後，思慮不周，致行為有所偏差，但仍有長遠之前程，
    待其開創，末來若能順利謀職，戒除毒癮，當能重返社會，
    而能適應社會生活，經此科處刑罰之教訓，入監服刑，已足
    使其警惕，若令其逕入勞動處所強制工作，則稍嫌過苛；且
    無其他積極證據足以認定被告習慣於犯罪或有以犯竊盜罪、
    贓物罪為常業之情形存在，是就被告涉案之情節，依比例原
    則，認尚無宣告強制工作之必要，故不另為強制工作之諭知
    ，併予敘明。
據上論斷，應依刑事訴訟法第二百七十三條之一第一項、第二百
九十九條第一項前段，刑法第二十八條、第五十六條、第三百二
十一條第一項第三款、第四十七條、第三十八條第一項第二款，
判決如主文。
本件經檢察官姚玎霖到庭執行執務。
中　　華　　民　　國　　94　　年　　11  　月　　30　　日
                      臺灣彰化地方法院刑事第一庭
                          法　　　官  陳  秋  錦
以上正本證明與原本無異。
如不服本判決，應於判決送達後10日內，向本院提出上訴狀（須
附繕本）。
告訴人或被害人對於判決如有不服具備理由請求檢察官上訴者，
其上訴期間之計算係以檢察官收受判決正本之日期為準。
中　　華　　民　　國　　94　　年　　12　　月　　1 　　日
                          書  記  官  于  淑  真
中華民國刑法第321條
犯竊盜罪而有左列情形之一者，處 6 月以上、 5 年以下有期徒
刑：
一  於夜間侵入住宅或有人居住之建築物、船艦或隱匿其內而犯
之者。
二  毀越門扇、牆垣或其他安全設備而犯之者。
三  攜帶兇器而犯之者。
四  結夥三人以上而犯之者。
五  乘火災、水災或其他災害之際而犯之者。
六  在車站或埠頭而犯之者。
前項之未遂犯罰之。
